臺灣臺北地方法院民事裁定  
110年度重訴字第439號
聲  請  人  天聯資本股份有限公司

法定代理人  石家杰  
訴訟代理人  謝昆峯律師
            張伃萱律師
相  對  人
即  被  告  爾灣建設股份有限公司

法定代理人  李麗美  

相  對  人
即  被  告  普林斯頓有限公司

法定代理人  李高房妹

相  對  人
即  被  告  吳陸生  

            許淑萍  

            吳詩嘉  
            吳詩穎  
            吳詩敏  
共      同
訴訟代理人  蔡順雄律師
            陳怡妃律師
上列聲請人就原告福里建設股份有限公司與被告爾灣建設股份有
限公司等間請求遷讓房屋等事件，聲請為原告福里建設股份有限
公司承當訴訟，本院裁定如下：
    主  文
本件准由聲請人天聯資本股份有限公司為原告福里建設股份有限
公司承當訴訟。
    理  由
一、按訴訟繫屬中為訴訟標的之法律關係，雖移轉於第三人，於
    訴訟無影響；但第三人如經兩造同意，得聲請代當事人承當
    訴訟；前項但書情形，僅他造不同意者，移轉之當事人或第
    三人得聲請法院以裁定許第三人承當訴訟，民事訴訟法第25
    4條第1項、第2項分別定有明文。
二、聲請人聲請意旨略以：本件原告福里建設股份有限公司（下
    稱福里公司）訴請被告即相對人遷讓返還門牌號碼臺北市○○
    區○○路000號12樓B室房屋（下稱系爭房屋）、同址地下二層
    編號10至13號停車位（下稱系爭停車位，合稱系爭建物），
    並請求損害賠償或給付相當於租金之不當得利事件，現由本
    院以110年度重訴字第439號審理中，因福里公司於訴訟進行
    中業將系爭建物出售並移轉所有權予伊，同時讓與福里公司
    就系爭建物於本件所向相對人請求之全部損害及不當得利債
    權及衍生利息、違約金，伊現為系爭建物所有權人並繼受訴
    訟標的之法律關係，爰依民事訴訟法第254條第2項規定聲請
    承當訴訟等語。
三、經查，聲請人主張之前揭事實，業據其提出聲請人與福里公
    司間民國111年4月25日債權讓與契約書、系爭建物登記第一
    類謄本為證（見本院卷三第481-565頁），足堪信實，且關
    於前開債權讓與之事實，亦經聲請人及本院以民事聲明承當
    訴訟狀之送達為通知（見本院卷三第477、575頁），是本件
    聲請人聲請承當福里公司為本件訴訟當事人續行訴訟，於法
    尚無不合，自應准許。至相對人抗辯聲請人既然早在110年8
    月24日即受讓系爭建物及相關債權，竟於111年4月15日始告
    知法院及相對人，顯然漠視上開期間所為之程序進行及證據
    調查，為免延宕訴訟，應否准其聲請等語，惟聲請人既已表
    示欲爰用先前福里公司之主張及陳述明確（見本院卷三第58
    9頁），則難認有何足致訴訟延宕之情，相對人所辯自非可
    採。
四、爰依民事訴訟法第254條第2項，裁定如主文。
中　　華　　民　　國　　111 　年　　7 　　月　　18　　日
                  民事第二庭  審判長法　官　林鈺琅
　　　　　　　　　
　　　　　　　　　　　　　　　　　　法　官　林修平
　　　　　　　　　
　　　　　　　　　　　　　　　　　　法　官　郭子彰
以上正本係照原本作成。
如不服本裁定應於送達後10日內向本院提出抗告狀，並繳納抗告
費新臺幣1,000元。
中　　華　　民　　國　　111 　年　　7 　　月　　18　　日
　　　　　　　　　　　　　　　　　　書記官　陳嬿舒